---
title: "Trabalho Dieta e Treino"
format: 
  dashboard:
    scrolling: true
    fontsize: 1.3rem
editor: visual
---

```{r}
#| title: setup
# Carregando pacotes
library(tidyverse)
library(gt)
library(gtExtras)

# Lendo banco de dados
dados <- read_csv('dados.csv')

# Alterando o nome das variáveis
colnames(dados) <- c('data_hora', 'exercicios', 'dias_exercicio', 'alimentacao', 'dieta', 'sono', 'bem_estar', 'melhora', 'idade')

# Tratando os dados
dados <- dados |> 
  mutate(
    exercicios = ifelse(dias_exercicio == '0 dias', 'Não', 'Sim'),
    dias_exercicio = ifelse(dias_exercicio == '0 dias', 0, 
                             ifelse(dias_exercicio == '1 a 2 dias', 1,
                                    ifelse(dias_exercicio == '3 a 4 dias', 3,
                                           ifelse(dias_exercicio == '5 ou mais dias', 5, 'Erro'
  )))),
    sono = ifelse(sono == 'Menos de 5 horas', 4, 
                  ifelse(sono == '5 a 6 horas', 5,
                         ifelse(sono == '6 a 7 horas', 6,
                                ifelse(sono == '7 a 8 horas', 7, 'Erro'
  ))))
  )

dados$dias_exercicio <- as.numeric(dados$dias_exercicio)
dados$sono <- as.numeric(dados$sono)

# Adicionando a variável id 
dados <- dados |>
  select(- data_hora) |> 
  mutate(
    id = seq(0, 53)
  ) |> 
  relocate(id)
```

# Página inicial

<!-- Página que irá explicar as variáveis que utilizamos na pesquisa -->

## Row

**Bem-vindo(a) ao trabalho sobre dieta e treino**

Ao elaborar nossa pesquisa, nós coletamos dados a respeito das seguintes variáveis:

-   Exercício - Se o estudante pratica ou não pratica exercícios físicos

-   Dias de exercício - Quantas vezes por semana o estudante pratica exercícios físicos

-   Alimentação - Autoavaliação da qualidade da alimentação do estudante, em níveis de 0 a 5

-   Dieta - Autoavaliação da dedicação do estudante a um plano alimentar fixo, em níveis de 0 a 5

-   Sono - Quantas horas de sono o estudante dorme por noite

-   Bem-estar - Autoavaliação do bem-estar diário do estudante, em níveis de 0 a 5

-   Sentimento de melhora - Autoavaliação do quanto a associação entre exercícios físicos e alimentação saudável impacta positivamente a qualidade de vida do estudante, em níveis de 0 a 5

-   Idade - Faixa etária do estudante

# Alimentação

## Row {height="500px"}

### Column {width="25%"}

Agrupando todos os estudantes de acordo com a qualidade da alimentação. Para cada grupo, qual será a média de bem-estar?

O gráfico ao lado demonstra que quanto melhor a alimentação do indíviduo, melhor ele julga o seu bem-estar físico e mental.

Logo, uma alimentação balanceada pode influenciar positivamente em como nos sentimos durante o dia-a-dia.

### Column {width="75%"}

```{r}
dados |> 
  filter(alimentacao > 0) |> 
  group_by(alimentacao) |> 
  summarise(
    media_bem_estar = mean(bem_estar)
  ) |> 
  ggplot(
    aes(
      y = as.character(alimentacao),
      x = media_bem_estar,
      label = round(media_bem_estar,2),
      fill = as.character(alimentacao)
    )
  ) +
  scale_fill_manual(
    values = c(
      '5' = 'green2',
      '4' = 'green3',
      '3' = 'green4',
      '2' = 'red4',
      '1' = 'red3'
    )
  ) +
  geom_col() +
  geom_text(
    hjust = 1.5,
    color = 'white',
    size = 8
      ) +
  theme_minimal(
    base_size = 14
  ) +
  theme(
    legend.position = 'none',
    plot.title = element_text(size = 18, face = 'bold')
  ) +
  labs(
    title = 'Bem-estar segundo a qualidade da alimentação',
    subtitle = 'Pessoas que comem bem se sentem melhores',
    x = 'Média do bem-estar',
    y = 'Alimentação'
  ) +
  scale_y_discrete(
    labels = c(
      '5' = 'Muito boa',
      '4' = 'Boa',
      '3' = 'Regular',
      '2' = 'Abaixo da média',
      '1' = 'Ruim'
    )
  )
```

## Row {height="500px"}

### Column {width="25%"}

Nessa outra visualização, a semelhança entre os dois gráficos também aponta a relação positiva entre uma alimentação saudável e o bem-estar geral.

Repare, por exemplo, que para uma alimentação boa, a quantidade de ocorrências é extremamente parecida com o nível bom de bem-estar.

Um possível motivo para isso seria que a maioria das pessoas que avaliaram sua alimentação dessa forma também avaliaram o bem-estar assim.

### Column {.tabset width="75%"}

```{r}
#| title: Alimentação
dados |> 
  drop_na(alimentacao) |> 
  ggplot(
    aes(
      x = alimentacao
    )
  ) +
  geom_histogram(
    fill = 'lightblue',
    binwidth = 0.5
  ) +
  labs(
    title = 'Ocorrências de cada nível de alimentação',
    x = 'Alimentação',
    y = 'Quantidade'
  ) +
  theme_minimal(
    base_size  = 14
  ) +
  theme(
    plot.title = element_text(size = 18, face = 'bold')
  ) +
  scale_x_continuous(
    breaks = c(0, 1, 2, 3, 4, 5),
    labels = c(
      'Muito ruim',
      'Ruim',
      'Abaixo da média',
      'Regular',
      'Boa',
      'Muito boa'
    )
  )
```

```{r}
#| title: Bem-estar
dados |>
  drop_na(bem_estar) |> 
  ggplot(
    aes(
      x = bem_estar
    )
  ) +
  geom_histogram(
    fill = 'orange',
    binwidth = 0.5
  ) +
  labs(
    title = 'Ocorrências de cada nível de bem-estar',
    x = 'Bem-estar',
    y = 'Quantidade'
  ) +
  theme_minimal(
    base_size  = 14
  ) +
  theme(
    plot.title = element_text(size = 18, face = 'bold')
  ) +
  scale_x_continuous(
    breaks = c(0, 1, 2, 3, 4, 5),
    labels = c(
      'Muito ruim',
      'Ruim',
      'Abaixo da média',
      'Regular',
      'Bom',
      'Muito bom'
    )
  )
```

## Row {height="500px"}

### Column {width="75%"}

```{r}
dados |> 
  filter(dieta != 5) |> 
  group_by(dieta) |> 
  summarise(
    media_bem_estar = mean(bem_estar)
  ) |> 
  drop_na(dieta) |> 
  ggplot(
    aes(
      y = as.character(dieta),
      x = media_bem_estar,
      label = round(media_bem_estar,2),
      fill = as.character(dieta)
    )
  ) +
  scale_fill_manual(
    values = c(
      '4' = 'green3',
      '3' = 'green2',
      '2' = 'green4',
      '1' = 'red4',
      '0' = 'red3'
    )
  ) +
  geom_col() +
  theme_minimal(
    base_size = 14
  ) +
  theme(
    legend.position = 'none',
    plot.title = element_text(size = 18, face = 'bold')
  ) +
  geom_text(
    hjust = 1.5,
    size = 8,
    color = 'white'
    ) +
  labs(
    title = 'Bem-estar segundo a adesão a uma dieta',
    subtitle = 'Será que é necesário seguir um plano alimentar para se sentir bem?',
    x = 'Média do bem-estar',
    y = 'Dieta'
  ) +
  scale_y_discrete(
    labels = c(
      '4' = 'Sigo quase sempre',
      '3' = 'Sigo parcialmente',
      '2' = 'Sigo pouco',
      '1' = 'Sigo muito pouco', 
      '0' = 'Nunca sigo'
    )
  )
```

### Column {width="25%"}

Por outro lado, ao comparar os diferentes os diferentes níveis de adesão à dieta, notamos informações interessantes:

-   Não há ninguém que siga uma dieta totalmente

-   O melhor nível de bem-estar está associado às pessoas que se dedicam parcialmente a um plano alimentar

De modo geral, os números ainda apontam para a importância da dieta no sentimento de bem-estar. Mas, optar por um plano muito rigoroso pode **não ser a melhor opção** no quesito satisfação pessoal.

## Row {height="400px"}

### Column {width="60%"}

Nesse sentido, outra questão importante: pessoas que consideram sua alimentação boa ou muito boa seguem dieta?

| Dieta                         | Quantidade de pessoas |
|-------------------------------|-----------------------|
| Sigo quase sempre             | 10                    |
| Sigo parcialmente ou não sigo | 13                    |

### Column {width="40%"}

23 é a quantidade total de pessoas que classificaram sua alimentação com os níveis mais altos. O fato curioso é que, dentre esses estudantes, a maioria disse não se dedicar tanto a um plano alimentar.

Isso pode significar que a ideia de se prender a um modelo de alimentação único, e possivelmente restritivo, também **não é a única opção** para quem deseja começar a se alimentar melhor.

# Exercícios

## Row

Do total de pessoas que responderam à pesquisa, quase 80% diz praticar exercícios físicos ao menos uma vez por semana.

## Row {height="500px"}

```{r}
dados |>
  drop_na(bem_estar) |> 
  ggplot(
    aes(
      x = exercicios,
      fill = exercicios
    )
  ) +
  scale_fill_manual(
    values = c(
      'Sim' = 'orange',
      'Não' = 'brown'
    )
  ) +
  geom_bar(
    width = 0.4
  ) +
  scale_x_discrete(
    labels = c(
      'Sim' = 'Pratico',
      'Não' = 'Não pratico'
    )
  ) +
  theme_minimal(
    base_size = 14
  ) +
  theme(
    legend.position = 'none',
    plot.title = element_text(size = 18, face = 'bold')
  ) +
  labs(
    title = 'Grande maioria dos estudantes têm rotinas ativas!',
    x = 'Exercícios físicos',
    y = 'Quantidade'
  ) +
  geom_text(
    stat = "count", 
    aes(label = after_stat(count)),
    size = 8,
    color = 'white',
    vjust = 1.5
  )
  
```

## Row {height="500px"}

### Column {width="30%"}

Agora, vamos adicionar mais uma variável a essa contagem: a dieta

Note que, quando se trata apenas de atividades físicas, grande parte das pessoas é adepta, mas, combinar isso a um plano alimentar altera bastante os números.

Ainda assim, mais de 50% dos estudantes praticam exercícios e seguem um plano alimentar, em algum nível. E, apenas 9% do total não faz nem um nem outro. 

### Column {width="70%"}

```{r}
dados |> 
  drop_na() |> 
  mutate(
    treino_dieta = ifelse(
      exercicios == 'Sim' & dieta != 0, 
      'Treino e dieta', 
      ifelse(
      exercicios == 'Não' & dieta == 0,
      'Sem treino e sem dieta',
      'Treino ou dieta'
    )),
    pessoas = ifelse(exercicios == 'Sim' | exercicios == 'Não', ' ', 0)
  ) |> 
  ggplot(
    aes(
      y = pessoas,
      fill = treino_dieta,
    )
  ) +
  geom_bar(width = 0.2, position = 'fill') +
  geom_text(
    aes(
      label = scales::percent(after_stat(count / tapply(count, y, sum)[y])),
      group = treino_dieta
    ), 
    stat = "count", 
    position = position_fill(vjust = 0.5),
    color = 'white',
    size = 8
  ) +
  scale_fill_manual(
    values = c(
      'Treino e dieta' = 'green4',
      'Treino ou dieta' = 'goldenrod',
      'Sem treino e sem dieta' = 'red4'
    )
  ) +
  labs(
    title = 'Estilo de vida "disciplinado" ainda é maioria',
    x = 'Total de pessoas',
    y = ' ',
    fill = 'Hábito'
  ) +
  theme_minimal(
    base_size = 14
  ) +
  theme(
    plot.title = element_text(size = 18, face = 'bold'),
    legend.position = c(0.25, 0.85)
  )
```

## Row {height="300px"}

### Column {width="40%"}

Outra questão: Pessoas que praticam exercícios tem melhor bem-estar?

Agrupando as pessoas em dois grupos: estudantes que praticam exercícios e que não praticam. A média de autoavaliação do bem-estar é maior para aqueles com a rotina fisicamente mais ativa.

### Column {width="60%"}

| Pratica exercícios | Media do bem-estar |
|--------------------|--------------------|
| Sim                | 3.20               |
| Não                | 2.83               |

## Row {height="500px"}

### Column {width="70%"}

```{r}
media_ativo <- dados |> 
  filter(exercicios == 'Sim' & alimentacao %in% c(4, 5)) |> 
  mutate(
    media_bem_estar = mean(bem_estar)
  ) |> 
  select(media_bem_estar)

media_sedentario <- dados |> 
  filter(exercicios == 'Não' & alimentacao %in% c(0, 1, 2, 3)) |> 
  mutate(
    media_bem_estar = mean(bem_estar)
  ) |> 
  select(media_bem_estar)

dados_comparacao_bem_estar <- data.frame(
  habito = c('Ativo e alimentação boa', 'Sedentário e alimentação ruim'),
  media_bem_estar = c(3.58, 2.5)
)

dados_comparacao_bem_estar |> 
  ggplot(
    aes(
      y = habito,
      x = media_bem_estar,
      fill = habito,
      label = media_bem_estar
    )
  ) +
  scale_fill_manual(
    values = c('Ativo e alimentação boa' = 'green4', 
               'Sedentário e alimentação ruim' = 'red4')
  ) +
  geom_col(width = 0.6) +
  geom_text(hjust = 1.5, 
            color = 'white',
            size = 8
            ) +
  theme_minimal(
    base_size = 14
  ) +
  theme(
    legend.position = 'none',
    plot.title = element_text(size = 18, face = 'bold')
  ) +
  labs(
    title = 'Disciplina no dia-a-dia. Vale ou não a pena?',
    subtitle = 'Comparação entre dois conjuntos de hábitos',
    x = 'Média do bem-estar',
    y = 'Hábito',
    fill = 'Hábito'
  )
```

### Column {width="30%"}

Mas, será que praticar exercícios físicos em conjunto com uma alimentação saudável influencia mais em como nos sentimos?

Bom, no gráfico ao lado:

-   **Sedentário e alimentação ruim**: representa todas as pessoas que não treinam e classificaram sua alimentação com os demais níveis.

-   **Ativo e alimentação boa**: representa todas as pessoas que treinam e classificaram sua alimentação como boa ou muito boa.

Nessa visualização, é possível ver com clareza o impacto de uma rotina saudável no sentimento de bem-estar dos estudantes. Logo, por mais que não seja uma regra, os dados mostram que os indivíduos que comem bem e praticam atividades físicas, em conjunto, **se sentem melhores**.

## Row

Mas, agora que estabelecemos isso, vamos a outra dúvida importante. Com a variável 'sentimento de melhora', foi possível verificar que muitas pessoas disseram sentir uma grande melhora em suas rotinas quando associam exercícios físicos e alimentação saudável. Porém, será que esses estudantes realmente treinam e comem bem?

## Row

### Column {width="50%"}

| Pratica exercícios | Quantidade de pessoas |
|--------------------|-----------------------|
| Sim                | 36                    |
| Não                | 8                     |

### Column {width="50%"}

| Dias de exercício por semana | Quantidade de pessoas |
|------------------------------|-----------------------|
| 3 ou mais                    | 18                    |
| 2 ou menos                   | 26                    |

## Row

Um total de 44 indivíduos classificaram o 'sentimento de melhora' com os níveis mais altos. E, de fato, a grande maioria dessas pessoas praticam atividades físicas.

Mas, apenas 18 se dedicam ao menos 3 dias por semana. Logo, por mais que a adesão à rotina de treinos seja alta, grande parte dos estudantes opta por uma rotina curta.

## Row {height="500px"}

### Column {width="60%"}

```{r}
dados |> 
  filter(melhora %in% c(4, 5)) |> 
  count(pessoas = ifelse(alimentacao %in% c(4, 5), 'Alimentação boa', 'Alimentação ruim')) |> 
  ggplot(
    aes(
      y = pessoas,
      x = n,
      label = n,
      fill = pessoas
    )
  ) +
  scale_fill_manual(
    values = c(
      'Alimentação boa' = 'green4',
      'Alimentação ruim' = 'red4'
    )
  ) +
  geom_col(
    width = 0.6
  ) +
  labs(
    title = 'Pessoas que percebem grande melhora',
    subtitle = 'Será que realmente comem de forma saudável?',
    x = 'Quantidade de pessoas',
    y = '',
  ) + geom_text(
    color = 'white',
    size = 8,
    hjust = 1.5
  ) +
  theme_minimal(
    base_size = 14
  ) +
  theme(
    legend.position = 'none',
    plot.title = element_text(size = 18, face = 'bold')
  ) +
  scale_y_discrete(
    labels = c(
      'Alimentação ruim' = 'Alimentação regular ou inferior',
      'Alimentação boa' = 'Alimentação boa ou muito boa'
    )
  )
```

### Column {width="40%"}

Agora, quanto a alimentação:

Novamente, aqui foram consideradas apenas as pessoas que classificaram o 'sentimento de melhora' com os níveis mais altos. Dentre elas, mais indivíduos autoavaliaram sua alimentação como ruim.

Então, o que podemos deduzir com base nisso?

Por mais que quase todos reconheçam e admitam os benefícios em conciliar treino e boa alimentação, muitos estudantes, ainda sim, **não seguem esses bons hábitos.**

# Idade

## Row

Agora, nessa página, o foco é buscar entender como a idade das pessoas influencia no restante das variáveis.

Bom, será que os estudantes mais jovens praticam exercícios mais vezes por semana?

## Row {height="500px"}

### Column {width="70%"}

```{r}
dados |> 
  drop_na(idade) |> 
  filter(exercicios == 'Sim') |> 
  filter(idade != '22 - 25' & idade != '14 - 17') |> 
  group_by(idade) |> 
  summarize(
    media_dias_exercicio = mean(dias_exercicio)
  ) |> 
  ggplot(
    aes(
      y = idade,
      x = media_dias_exercicio,
      label = round(media_dias_exercicio,2),
      fill = idade
    )
  ) +
  geom_col(
    width = 0.6
  ) +
  geom_text(
    hjust = 1.5,
    color = 'white',
    size = 8
    ) +
  theme_minimal(
    base_size = 14
  ) +
  theme(
    legend.position = 'none',
    plot.title = element_text(size = 18, face = 'bold')
  ) +
  labs(
    title = 'Dias de exercício por semana de acordo com a idade',
    x = 'Média de dias de exercício por semana',
    y = 'Idade'
  ) +
  scale_fill_manual(
    values = c(
      '26 ou mais.' = '#9C016C',
      '18 - 21' = '#9C8713',
      '14 - 17' = '#13989C'
    )
  )
```

### Column {width="30%"}

A resposta para essa questão é pouco conclusiva.

No banco de dados coletado, são poucas as ocorrências de pessoas com a idade de 22 a 25 anos e 14 a 17 anos. Por isso, nessa visualização e nas seguintes, essas faixas etárias foram ocultadas.

O restante das médias são muito similares, com pequena vantagem dos indivíduos com 26 anos ou mais.

Logo, de acordo com o gráfico, **os mais jovens não praticam atividades físicas por mais dias na semana**.

## Row {height="500px"}

### Column {width="40%"}

Já nessa outra visualização, nota-se a proporção entre quem pratica e quem não pratica atividades físicas, ainda de acordo com a idade.

Pratica exercícios: Laranja

Não pratica exercícios: Marrom

-   Todos os estudantes acima de 26 anos praticam exercícios

-   A grande maioria dos estudantes entre 18 e 21 anos também realizam atividades físicas

### Column {width="60%"}

```{r}
dados |> 
  drop_na(idade) |> 
  filter(idade != '22 - 25' & idade != '14 - 17') |> 
  group_by(idade, exercicios) |> 
  summarize(
    pessoas = n()
  ) |> 
  ggplot(
    aes(
      y = idade,
      x = pessoas,
      fill = exercicios,
    )
  ) +
  geom_col(
    position = 'fill',
    width = 0.4
    ) +
  theme_minimal(
    base_size = 14
  ) +
  theme(
    legend.position = 'none',
    plot.title = element_text(size = 18, face = 'bold')
  ) +
  labs(
    title = 'Proporção entre pessoas ativas e sedentárias',
    subtitle = 'Agrupando os estudantes pela idade',
    x = 'Total de pessoas',
    y = 'Idade',
    fill = 'Pratica exercícios'
  ) +
  scale_fill_manual(
    values = c(
      'Sim' = 'orange',
      'Não' = 'brown'
    )
  )
```

## Row

Será que os mais jovens se alimentam melhor?

## Row {height="500px"}

### Column {width="70%"}

```{r}
dados |> 
  drop_na(idade) |> 
  filter(idade != '22 - 25' & idade != '14 - 17') |> 
  group_by(idade) |> 
  summarize(
    media_alimentacao = mean(alimentacao)
  ) |> 
  ggplot(
    aes(
      y = idade,
      x = media_alimentacao,
      label = round(media_alimentacao,2),
      fill = idade 
    )
  ) +
  scale_fill_manual(
    values = c(
      '26 ou mais.' = '#9C016C',
      '18 - 21' = '#9C8713',
      '14 - 17' = '#13989C'
    )
  ) + 
  geom_col(
    width = 0.6
  ) +
  geom_text(
    color = 'white',
    size = 8,
    hjust = 1.5
  ) +
  theme_minimal(
    base_size = 14
  ) +
  theme(
    legend.position = 'none',
    plot.title = element_text(size = 18, face = 'bold')
  ) +
  labs(
    title = 'Qualidade da alimentação de acordo com a idade',
    x = 'Média da qualidade da alimentação',
    y = 'Idade'
  )
```

### Column {width="30%"}

Novamente, as ocorrências de indivíduos entre 22 e 25 anos e indíviduos entre 14 e 17 anos foram ocultadas.

Através desse gráfico, é possível perceber que a qualidade da alimentação é extremamente semelhante entre os dois grupos restantes.

## Row {height="500px"}

### Column {width="40%"}

Agrupando as pessoas em 2 grupos:

-   Mais jovens: 14 a 21 anos

-   Mais velhos: 22 anos ou mais

Dessa forma, todos os estudantes podem fazer parte da visualização sem que algum grupo tenha pouquíssimas ocorrências.

Tanto no grupo dos mais jovens, como no grupo dos mais velhos, existem mais pessoas com a alimentação regular ou inferior.

Até por isso, as médias exibidas no gráfico são muito próximas de 3 (alimentação regular).

A conclusão final é que, de acordo com esses números, **a idade não influencia tanto na qualidade da alimentação dos estudantes**.

### Column {width="60%"}

#### Row {height='250px'}

**Considerando apenas as pessoas entre 14 e 21 anos:**

| Qualidade da alimentação     | Quantidade de pessoas |
|------------------------------|-----------------------|
| Regular ou inferior          | 22                    |
| Boa ou muito boa             | 16                    |

#### Row {height='250px'}

**Considerando apenas as pessoas com 22 anos ou mais:**

| Qualidade da alimentação     | Quantidade de pessoas |
|------------------------------|-----------------------|
| Regular ou inferior          | 8                     |
| Boa ou muito boa             | 7                     |

# Sono

## Row

Por fim: pessoas que dormem mais tem melhor bem-estar?

Curiosamente, a maior quantidade de sono dormida por noite, 7 a 8 horas, é o grupo com a **pior média de bem-estar**.

A melhor média pertence às pessoas que dormem cerca de 5 a 6 horas por noite. Ainda que pareça estranho, os dados apontam que esse seria o tempo de sono ideal para se sentir o melhor possível durante o dia-a-dia.

## Row {height="500px"}

```{r}
dados |> 
  drop_na(sono) |> 
  group_by(sono) |> 
  summarize(
    media_bem_estar = mean(bem_estar)
  ) |> 
  ggplot(
    aes(
      y = as.character(sono),
      x = media_bem_estar,
      label = round(media_bem_estar,2),
      fill = as.character(sono)
    )
  ) +
  geom_col(
    width = 0.6
  ) +
  scale_fill_manual(
    values = c(
      '7' = '#F7FE72',
      '5' = '#8FF7A7',
      '4' = '#51BBFE'
    )
  ) + 
  geom_text(
    color = 'black',
    size = 8,
    hjust = 1.5
  ) +
  theme_minimal(
    base_size = 14
  ) +
  theme(
    plot.title = element_text(face = 'bold', size = 18),
    legend.position = 'none'
  ) +
  labs(
    title = 'Média do bem-estar de acordo com horas de sono',
    x = 'Média do bem-estar',
    y = 'Horas de sono por noite'
  ) +
  scale_y_discrete(
    labels = c(
      '7' = '7 a 8 horas',
      '5' = '5 a 6 horas',
      '4' = '4 horas ou menos'
    )
  )
```


